台灣新竹地方法院刑事判決　　　　　　　　　　　　九十一年度交訴字第一六號
　　公　訴　人　臺灣新竹地方法院檢察署檢察官
　　被　　　告　乙○○
右列被告因公共危險等案件，經檢察官提起公訴（九十一年度偵字第四一二九號），
本院判決如左：
    主      文
乙○○服用酒類，不能安全駕駛動力交通工具而駕駛，處拘役伍拾玖日，如易科罰金
，以參佰元折算壹日；又駕駛動力交通工具肇事，致人受傷而逃逸，處有期徒刑柒月
。均緩刑參年，緩刑期內付保護管束。
    事      實
一、乙○○明知飲酒過量，會使人降低操控動力交通工具之注意能力，易發生車禍肇
    事之公共危險，竟仍於民國九十一年七月九日二十一時許，在新竹市○○路夜市
    與友人飲酒後，酒精濃度高達公升一．一三毫克，已達不能安全駕駛動力交通工
    具之狀態下（未達心神喪失或精神耗弱情況），仍駕駛車牌號碼ＪＴ─五二四八
    號自小客車，沿新竹市○○○路往牛埔東路方向行駛，行經牛埔南路二０三號前
    竟逆向駛入對向車道，撞及對向由甲○○所駕駛之車號ＮＯＦ–七０三號重機車
    ，造成甲○○人車倒地，並受有左腳深部撕裂傷及第二、三、四腳趾伸肌肌腱撕
    裂傷等傷害（過失傷害部分業經告訴人於偵查中撤回告訴，公訴人認此部分與酒
    後駕車部分有裁判上一罪之關係，不另為不起訴處分），詎乙○○明知其駕車已
    肇事，並致使人受傷，雖於肇事地前方約三十公尺處停車，且已下車走向甲○○
    處，惟遽見有路人向其走來，竟立刻返回車內並加速駕車駛離逃逸，嗣因路人即
    時抄下乙○○駕駛之上開自小客車車牌號碼告知甲○○，甲○○立即報警，經警
    於翌日凌晨零時許，循線在新竹市○○街一六九巷八號查獲乙○○所駕之前開肇
    事車輛，並因而查獲肇事者乙○○，經以酒精測試器測試其呼吸所含酒精濃度高
    達每公升一‧一三毫克之濃度，顯已逾越不能安全駕駛之酒後呼氣酒精濃度每公
    升０．五五毫克之參考值甚多，顯不能安全駕駛動力交通工具。
二、案經甲○○訴由新竹市警察局第三分局報請臺灣新竹地方法院檢察署檢察官偵查
    起訴。
    理      由
一、訊據被告乙○○對於前揭時地酒後駕車，違規逆向行駛撞及告訴人甲○○，並致
    告訴人受有前揭傷害，且於肇事後並未立即報警處理，亦未將告訴人送醫就治，
    反而駕車逃離肇事現場等犯行均於本院審理時坦承不諱。關於酒後不能安全駕車
    部分，被告於查獲時吐氣所含酒精濃度為每公升一點一三毫克，於查獲後之九十
    一年七月十日凌晨零時三十分許，經命其檢測雙腳併攏，兩手緊貼大腿將一腳向
    前抬高離地十五公分，並停止三十秒，雙手向前平伸，閉眼、輪流使用左右手的
    食指指尖觸摸鼻尖，閉雙眼，三十秒內朗誦阿拉伯數字，由一千到一千零三十，
    用筆在二個同心圓之間的環狀帶內畫圓等項目，均不合格，有酒精濃度測試單、
    汽機車駕駛人酒後生理協調平衡檢測紀錄表、刑法第一百八十五條之三案件測試
    觀察紀錄表、新竹市警察局舉發違反道路交通管理事件通知單等件附於偵查卷第
    九、十、十一頁可稽；關於駕車肇事逃逸部分，經核與告訴人甲○○之指訴、證
    人朱雲忠之證述大致相符（見偵查卷第三十頁、第五十及五十一頁），告訴人因
    此受有左腳深部撕裂傷及第二、三、四腳趾伸肌肌腱撕裂傷之傷害，並有診斷證
    明書在卷為憑（見偵查卷第七頁），此外，復有肇事現場圖、車籍作業系統查詢
    認可資料表、現場照片等附卷足佐（見偵查卷第八頁、第十三至二十三頁），是
    被告自白核與事實相符堪予採信，本件事證明確，被告犯行均堪認定。
二、核被告所為，係犯刑法第一百八十五條之三違背安全駕駛罪及同法第一百八十五
    條之四肇事遺棄罪。被告前開所犯二罪間，犯罪構成要件不同，行為互殊，顯係
    基於各別犯意為之，應予分論併罰。爰審酌被告無視酒後不得駕車之禁令，於飲
    酒至酒精濃度高達公升一．一三毫克之程度時，仍駕駛動力交通工具，顯然漠視
    他人生命及財產之安全，並因而肇事致人受傷，且未即刻將受害者送醫，並報警
    處理，反即逃逸，其遺棄受傷之人在場，對事故之澄清有不利之影響，及對受害
    者之傷害可能亦因而加大，惟念及素行尚稱良好，犯罪後亦於本院坦承所有犯行
    ，態度亦佳，且業與被害人甲○○達成和解，並賠償告訴人所受之損失，此有新
    竹市東區調解委員會調解筆錄附於偵查卷足參，而告訴人並於偵查中陳述願意原
    諒被告等情，乃分別量處如主文所示之刑，拘役部分並諭知易科罰金之折算標準
    。又被告前未曾受有期徒刑以上刑之宣告，有臺灣高等法院被告全國前案紀錄表
    及臺灣新竹地方法院檢察署刑案資料查註記錄表在卷可稽，且被告係偶犯本件之
    罪，又肇事後不敢面對現實，而採取逃避之方式，係屬人性中遇事逃避之常，其
    可責難性尚非甚高，雖可能因而造成被害人受傷嚴重或無法查知肇事人之情況，
    幸本件並非有此嚴重之後果，蓋當時被告之車牌業經被害人查悉而得查獲本件，
    惟被告經此偵、審程序，亦當知悉將來酒後不可駕車及肇事後應極力救助傷患之
    情形，故認其所受之教訓應已足夠，信無再犯之虞，是認本件所宣告之拘役或有
    期徒刑尚無執行之必要，本件前開所宣告之刑均以暫不執行為宜，爰並均宣告緩
    刑三年，以勵其自新。然被告係因法治教育不足，且不知酒後駕車及肇事逃逸造
    成對他人傷害之後果，而罹前開罪刑，故為加強其法律教育，認被告於緩刑期內
    應付保護管束，以啟自新，並觀後效。
據上論斷，應依刑事訴訟法第二百九十九條第一項前段，刑法第一百八十五條之三、
第一百八十五條之四、第四十一條第一項前段、第五十一條第十款、第七十四條第一
款、第九十三條第一項，罰金罰鍰提高標準條例第二條，判決如主文。
本案經檢察官陳榮林到庭執行職務。
中      華      民      國    九十一    年     十二     月    三十一    日
                                臺灣新竹地方法院交通法庭
  法  官   高  敏  俐
右正本證明與原本無異。
如不服本判決，應於判決送達後十日內向本院提出上訴狀( 應附繕本 )，上訴於
臺灣高等法院。
                                    書記官   賴  寶  合
中      華      民      國    九十一    年     十二     月    三十一    日
刑法第一百八十五條之三：
服用毒品、麻醉藥品、酒類或其他相類之物，不能安全駕駛動力交通工具而駕駛者，
處一年以下有期徒刑、拘役或三萬元以下罰金。
刑法第一百八十五條之四：
駕駛動力交通工具肇事，致人死傷而逃逸者，處六月以上五年以下有期徒刑。
